---
title: "Bilan Maïdo data"
output: html_document
---

```{r setup, include=FALSE}
library(sf)
library(sp)
# library(rgdal)
# library(raster)
library(ggplot2)
library(dplyr)
library(plyr)

cat <- read.table('C:/Users/Etudiant/Desktop/SMAC/GITHUB/CATTRAP/CAT_catch_REUN/CATTRAP_Bilan_2010-2020.txt', h = T, sep = '\t', dec = ',') # global cat catch data
cat_crop <- cat[cat$lon <= max(cat$lon[cat$site_code == 'GBR'], na.rm = T) + 5, ] 

camTrap <- read.table('C:/Users/Etudiant/Desktop/SMAC/GITHUB/CATTRAP/CAT_catch_REUN/CATTRAP_cameratrap_GPS_2015-2016.txt', h = T, sep = '\t', dec = '.') # cat cameratrap data

# ---- Shapefiles
hab <- st_read('C:/Users/Etudiant/Desktop/SMAC/SPATIAL_data_RUN/Habitats/habitat.shp') # shapefile for habitats
crs_hab <- st_crs(hab)

site <- st_read('C:/Users/Etudiant/Desktop/SMAC/SPATIAL_data_RUN/Code_site/Code_site.shp') # shapefile for trap areas - created and updated by Yahaia
site_color <- rainbow(n = length(unique(site$SITE)))

MDO_shp <- site[site$SITE == 'MDO',]

# ---- Conversion from .txt to simple feature spatial object
cat_sf <- st_as_sf(cat[!is.na(cat$lat),], coords = c('lon', 'lat'), crs = crs_hab)
cat_crop_sf <- st_as_sf(cat_crop[!is.na(cat_crop$lat),], coords = c('lon', 'lat'), crs = crs_hab)

camTrap_sf <- st_as_sf(camTrap, coords = c('lon', 'lat'), crs = crs_hab)

# ---- Loading of a simple feature spatial object
MDO_data <- st_read('C:/Users/Etudiant/Desktop/SMAC/GITHUB/CATTRAP/CAT_catch_REUN/MDO_data.csv')
st_crs(MDO_data) <- crs_hab
MDO_data$trap_night <- as.numeric(MDO_data$trap_night)
MDO_data$trap_cat <- as.numeric(MDO_data$trap_cat)
```

## Cartes des zones de trappages
  
  
```{r, echo = F}
ggplot() +
  geom_sf(data = site,
          aes(fill = SITE2)) +
  scale_color_manual(values = site_color) +
  geom_sf(data = cat_sf,
          size = 0.5) +
  theme(axis.text.x = element_text(angle = 45))
```
  
Figure 1 : Répartition des cages de trappage du chat haret, à La Réunion entre 2010 et 2020  
 
   
   
```{r, echo = F}
ggplot() +
  geom_sf(data = site[site$SITE == 'MDO' | site$SITE == 'GBR',],
          aes(fill = SITE)) +
  scale_color_manual(values = c(rgb(1, 1, 1, 0.5), rgb(1, 1, 0, 0.5))) +
  geom_sf(data = cat_crop_sf) +
  geom_sf(data = MDO_data,
          color = 'darkgreen') +
  theme(axis.text.x = element_text(angle = 45))
```
  
Figure 2: Stations de capture au Maïdo (point vert) entre 2010 et 2020  
  
  
## Graphique des données brutes
  
  
```{r, echo = F, message = F, warning = FALSE}
trap_rate <- cat %>%
  dplyr::group_by(season_year) %>%
  dplyr::summarise(total_cat_trap = sum(trap_cat), total_trap_night = sum(trap_night), catch_rate = (sum(trap_cat)/sum(trap_night)*100))

MDO_trap_rate <- MDO_data %>%
  dplyr::group_by(season_year) %>%
  dplyr::summarise(total_cat_trap = sum(trap_cat), total_trap_night = sum(trap_night), catch_rate = (sum(trap_cat)/sum(trap_night)*100))

j <- as.data.frame(setdiff(trap_rate$season_year, MDO_trap_rate$season_year))
names(j) <- 'season_year'
MDO_trap_rate <- rbind.fill(MDO_trap_rate, j)


ggplot(data = trap_rate, aes(x = season_year)) +
  geom_col(aes(y = total_trap_night)) +
  geom_line(aes(y = 1000*catch_rate), group = 1) +
  scale_y_continuous(sec.axis = sec_axis(~./1000,
                                         name = 'cat trapped rate (/100trap-nights)')) +
  theme(axis.text.x = element_text(angle = 45))
```
  
    
Figure 1 : Répartition de l'effort de capture (trap-nights) au cours des saisons de trappage (tous les sites cumulés - histogramme) et évolution des taux de captures avec le temps (courbe).
  
  
```{r, echo = F, message = F, warning = FALSE}
ggplot(data = MDO_trap_rate, aes(x = season_year)) +
  geom_col(aes(y = total_trap_night)) +
  geom_line(aes(y = 100*catch_rate), group = 1) +
  geom_point(aes(y = 100*MDO_trap_rate$catch_rate[MDO_trap_rate$season_year == '2010-2011'], x = '2010-2011')) +
  scale_y_continuous(sec.axis = sec_axis(~./100,
                                         name = 'cat trapped rate (/100trap-nights)')) +
  theme(axis.text.x = element_text(angle = 45))
```
  
    
Figure 2 : Répartition de l'effort de capture (trap-nights) au cours des saisons de trappage pour le Maïdo uniquement et évolution des taux de captures avec le temps (courbe).
  
  